【裁判字號】    89,上易,2231
【裁判日期】    890831
【裁判案由】    違反電子遊戲場業管理條例
【裁判全文】
臺灣高等法院臺中分院刑事判決                  八十九年度上易字第二二三一號
    上  訴  人  臺灣台中地方法院檢察署檢察官
    被      告  乙○○
右上訴人因被告違反電子遊戲場業管理條例案件，不服臺灣臺中地方法院八十九年度
易字第二五七五號中華民國八十九年八月三十一日第一審判決（聲請簡易處刑案號：
臺灣臺中地方法院檢察署八十九年度偵字第九九四０號），提起上訴，本院判決如左
：
      主  文
原判決撤銷。
乙○○未依電子遊戲場業管理條例規定辦理營利事業登記，而經營電子遊戲場業，處
拘役伍拾日，如易科罰金以參佰元（即新台幣玖佰元）折算壹日。扣案之電子遊戲機
玖台沒收。
      事  實
一、乙○○在台中市○○路五六０號處經營「北海岸蝦食釣場」，為圖增廣收入財源
    ，竟未依電子遊戲場業管理條例之規定辦理電子遊戲場業之營利事業登記，即自
    民國（下同）八十九年五月六日起，在店內另闢密室擺設九台電子遊戲機供不特
    定人把玩，違規經營電子遊戲場業。嗣於八十九年六月四日晚上十時十分許，經
    警持檢察官簽發之搜索票前往上址執行搜索時當場查獲，並扣得乙○○所有供違
    法經營電子遊戲場業所用之電子遊戲機九台。
二、案由臺中市警察局第二分局報請臺灣台中地方法院檢察署檢察官聲請簡易處刑，
    經原審法院依通常程序審判。
      理  由
一、右揭事實，訊據被告乙○○供認不諱，且有現場照片九幀附可稽，及經警搜索查
    獲之電子遊戲機九台扣案足憑。依電子遊戲場業管理條例第十五條規定：「未依
    本條例規定辦理營利事業登記者，不得經營電子遊戲場業」，而被告在其經營之
    「北海岸蝦食釣場」內房間，擺設電子遊戲機九台，供不特定人把玩，卻未辦理
    電子遊戲場業之營利事業登記，自屬違規經營電子遊戲場業，事證極為明確，被
    告犯行洵堪認定，應予依法論科。核被告乙○○所為，係違反電子遊戲場業管理
    條例第十五條規定，應依同條例第二十二條處斷。
二、原審以電子遊戲場業管理條例所稱電子遊戲場業，指設置電子遊戲機供不特定人
    益智娛樂之營利事業，依該條例第四條第二項規定所指電子遊戲機不得有賭博或
    妨害風化之設計及裝置，且同條例第五條就電子遊戲場業之營業，依所擺設電子
    遊戲機種類之不同而分為普通級及限制級，第八條規定電子遊戲場之申請設立時
    ，其營業場所應符合相關之都巿計畫法、區域計畫法、土地使用管制、建築法令
    及消防法令等之規定，第九條則規定電子遊戲場業之營業場所，應距離學校、醫
    院相當之距離以上。足見該條例之規範對象，應係專以設置電子遊戲機供人益智
    娛樂且具有一定規模之營利事業，至如其他營業場所如飲食店，於原本所營事業
    外，另行擺設電子遊戲機者，應無電子遊戲場業管理條例之適用。而本件被告係
    在其經營之「北海岸蝦食釣場」內之房間，為警查獲擺設電動賭博機具九台（麻
    將台四台、樸克台二台、小瑪琍變異體三台），既非屬供不特定人益智娛樂使用
    之電子遊戲機，又與該條例第四條第二項不符，且被告開設之北海岸蝦食釣場亦
    與該條例所稱之「電子遊戲場」有別，是以本件應無該條例之適用。因認為本件
    不能證明被告犯罪，而諭知被告無罪之判決。此項立論見解，顯然本末倒置而有
    可議之處。
三、公訴人上訴意旨執此指摘原審判決不當，非無理由，應由本院將原審判決予以撤
    銷改判。爰審酌被告之品行、犯罪之動機、犯罪之情節、犯罪所生之損害、犯罪
    後之態度等一切情狀，判處如主文第二項所示之刑，並諭知易科罰金之折算標準
    ，以示懲儆。扣案之電子遊戲機九台，係被告所有供其犯罪所用之物，應併予宣
    告沒收。
四、據上論斷，應依刑事訴訟法 第三百六十九條第一項前段、第三百六十四條、第二
    百九十九條第一項前段，電子遊戲場業管理條例第十五條、第二十二條，刑法第
    十一條、第四十一條、第三十八條第一項第二款，罰金罰提高標準條例第二條，
    判決如主文。
五、本案經檢察官甲○○到庭執行職務。
中      華      民      國    八十九    年      十      月    三十一    日
                                  臺灣高等法院臺中分院刑事第八庭
                                        審判長法  官  羅  得  村
                                              法  官  劉  榮  服
                                              法  官  古  金  男
右正本證明與原本無異。
不得上訴。
                                              書記官  林  世  傑
中      華      民      國    八十九    年      十一    月      二      日
附錄論罪科刑法條：電子遊戲場業管理條例第十五條、第二十二條。
                                                                        Ｃ


司法院資訊處製作；財團法人民間司法改革基金會備份。
